<!DOCTYPE html PUBLIC "-//W3C//DTD XHTML 1.0 Transitional//EN" "http://www.w3.org/TR/xhtml1/DTD/xhtml1-transitional.dtd">
<html xmlns="http://www.w3.org/1999/xhtml">
<head>
	<meta http-equiv="Content-Type" content="text/html; charset=iso-8859-1" />
	<title>Ymmärrä suomea</title>
	<style type="text/css" media="all">@import "css/styles.css";</style>
	<script type="text/javascript" src="swfobject.js"></script>
</head>
<body class="font-medium">
	<div id="main-wrapper">
		<div id="topbar"></div>
		<div id="main-menu">
			<table cellspacing="0" cellpadding="0" border="0" class="add-links"><tr>
				<td class="item"><img class="raquo" src="i/raquo.gif" alt="" height="7" width="4" /><a href="/ymmarra/index.php?moduli=sanakirja">Sanakirja</a></td>
				<td class="item"><img class="raquo" src="i/raquo.gif" alt="" height="7" width="4" /><a href="/ymmarra/index.php?moduli=verbit">Verbiluettelo</a></td>
				<td class="item"><img class="raquo" src="i/raquo.gif" alt="" height="7" width="4" /><a href="/ymmarra/index.php?moduli=kielioppi">Kielioppi</a></td>
			</tr></table>
			<table cellspacing="0" cellpadding="0" border="0"><tr>
				<td class="item"><img class="raquo" src="i/raquo.gif" alt="" height="7" width="4" /><a href="/ymmarra/index.php">Etusivu</a></td>
				<td class="item"><img class="raquo" src="i/raquo.gif" alt="" height="7" width="4" /><a href="/ymmarra/index.php?moduli=tekstit">Lukutekstit</a></td>
			</tr></table>
		</div>
		<div id="content">
			<table cellspacing="0" cellpadding="0" border="0" id="content-wrapper"><tr>
				<td>
					<div id="left-menu">
												<div class="header-verb"><span>Verbit</span></div>
						<div class="menu">
								<div class="init"><a href="/ymmarra/index.php?moduli=verbit&kirjain=a">A</a></div>
								<div class="init"><a href="/ymmarra/index.php?moduli=verbit&kirjain=e">E</a></div>
								<div class="init"><a href="/ymmarra/index.php?moduli=verbit&kirjain=h">H</a></div>
								<div class="init"><a href="/ymmarra/index.php?moduli=verbit&kirjain=i">I</a></div>
								<div class="init"><a href="/ymmarra/index.php?moduli=verbit&kirjain=j">J</a></div>
								<div class="init"><a href="/ymmarra/index.php?moduli=verbit&kirjain=k">K</a></div>
								<div class="init"><a href="/ymmarra/index.php?moduli=verbit&kirjain=l">L</a></div>
								<div class="init"><a href="/ymmarra/index.php?moduli=verbit&kirjain=m">M</a></div>
								<div class="init"><a href="/ymmarra/index.php?moduli=verbit&kirjain=n">N</a></div>
								<div class="init"><a href="/ymmarra/index.php?moduli=verbit&kirjain=o">O</a></div>
								<div class="init"><a href="/ymmarra/index.php?moduli=verbit&kirjain=p">P</a></div>
								<div class="init"><a href="/ymmarra/index.php?moduli=verbit&kirjain=r">R</a></div>
								<div class="init"><a href="/ymmarra/index.php?moduli=verbit&kirjain=s">S</a></div>
								<div class="init"><a href="/ymmarra/index.php?moduli=verbit&kirjain=t">T</a></div>
								<div class="init"><a href="/ymmarra/index.php?moduli=verbit&kirjain=u">U</a></div>
								<div class="init"><a href="/ymmarra/index.php?moduli=verbit&kirjain=v">V</a></div>
								<div class="init"><a href="/ymmarra/index.php?moduli=verbit&kirjain=y">Y</a></div>
								<div class="init"><a href="/ymmarra/index.php?moduli=verbit&kirjain=Ä">Ä</a></div>
						</div>					</div>
				</td>
				<td>
					<div id="main-content">
						<div id="path">
							<a href=".">Etusivu</a> &gt; <a href="/ymmarra/index.php?moduli=verbit&kirjain=L">L</a>						</div>
													<h1>LAITTAA</h1>
						<table cellspacing="0" cellpadding="0" border="0">
							<tr>
								<td colspan="2" style="padding-bottom:10px;"><strong>Aktiivin indikatiivi</strong></td>
							</tr>
							<tr>
								<td><pre>PREESENS                   
minä     laitan            
sinä     laitat            
hän      laittaa           
me       laitamme          
te       laitatte          
he       laittavat         

PASSIIVI
         laitetaan         

IMPERFEKTI                 
         laitoin           
         laitoit           
         laittoi           
         laitoimme         
         laitoitte         
         laittoivat        

PASSIIVI
         laitettiin        

PERFEKTI
olen     laittanut         
olet     laittanut         
on       laittanut         
olemme   laittaneet        
olette   laittaneet        
ovat     laittaneet        

PASSIIVI
on       laitettu          

PLUSKVAMPERFEKTI
olin     laittanut         
olit     laittanut         
oli      laittanut         
olimme   laittaneet        
olitte   laittaneet        
olivat   laittaneet        

PASSIIVI
oli      laitettu          
</pre></td>
								<td>&nbsp;&nbsp;&nbsp;</td>
								<td><pre>  KIELTOMUOTO
  en        laita
  et        laita
  ei        laita
  emme      laita
  ette      laita
  eivät     laita


  ei        laiteta

   
  en        laittanut
  et        laittanut
  ei        laittanut
  emme      laittaneet
  ette      laittaneet
  eivät     laittaneet


  ei        laitettu


  en    ole laittanut
  et    ole laittanut
  ei    ole laittanut
  emme  ole laittaneet
  ette  ole laittaneet
  eivät ole laittaneet


  ei    ole laitettu


  en    ollut  laittanut
  et    ollut  laittanut
  ei    ollut  laittanut
  emme  olleet laittaneet
  ette  olleet laittaneet
  eivät olleet laittaneet


  ei    ollut  laitettu
</pre></td>
							</tr>
						</table>
						<table cellspacing="0" cellpadding="0" border="0">
							<tr>
								<td colspan="2" style="padding-bottom:10px;"><strong>Aktiivin konditionaali</strong></td>
							</tr>
							<tr>
								<td><pre>PREESENS
minä     laittaisin        
sinä     laittaisit        
hän      laittaisi         
me       laittaisimme      
te       laittaisitte      
he       laittaisivat      

PASSIIVI
         laitettaisiin     

PERFEKTI
olisin   laittanut         
olisit   laittanut         
olisi    laittanut         
olisimme laittaneet        
olisitte laittaneet        
olisivat laittaneet        

PASSIIVI
olisi    laitettu          
</pre></td>
								<td>&nbsp;&nbsp;&nbsp;</td>
								<td><pre> 
  en        laittaisi
  et        laittaisi
  ei        laittaisi
  emme      laittaisi
  ette      laittaisi
  eivät     laittaisi


  ei        laitettaisi 


  en    olisi  laittanut
  et    olisi  laittanut
  ei    olisi  laittanut
  emme  olisi  laittaneet
  ette  olisi  laittaneet
  eivät olisi  laittaneet 


  ei    olisi  laitettu
</pre></td>
							</tr>
						</table>
						<table cellspacing="0" cellpadding="0" border="0">
							<tr>
								<td colspan="2" style="padding-bottom:10px;"><strong>Aktiivin potentiaali</strong></td>
							</tr>
							<tr>
								<td><pre>PREESENS
minä     laittanen         
sinä     laittanet         
hän      laittanee         
me       laittanemme       
te       laittanette       
he       laittanevat       

PASSIIVI
         laitettaneen      

PERFEKTI
lienen   laittanut         
lienet   laittanut         
lienee   laittanut         
lienemme laittaneet        
lienette laittaneet        
lienevät laittaneet        

PASSIIVI
lienee   laitettu          
</pre></td>
								<td>&nbsp;&nbsp;&nbsp;</td>
								<td><pre> 
  en        laittane
  et        laittane
  ei        laittane
  emme      laittane
  ette      laittane
  eivät     laittane


  ei        laitettane 


  en    liene  laittanut
  et    liene  laittanut
  ei    liene  laittanut
  emme  liene  laittaneet
  ette  liene  laittaneet
  eivät liene  laittaneet


  ei    liene  laitettu
</pre></td>
							</tr>
						</table>
						<table cellspacing="0" cellpadding="0" border="0">
							<tr>
								<td colspan="2" style="padding-bottom:10px;"><strong>Aktiivin imperatiivi</strong></td>
							</tr>
							<tr>
								<td><pre>PREESENS

(sinä)   laita             
(hän)    laittakoon        
(me)     laittakaamme      
(te)     laittakaa         
(he)     laittakoot        

PASSIIVI
         laitettakoon      

PERFEKTI

ole      laittanut         
olkoon   laittanut         
olkaamme laittaneet        
olkaa    laittaneet        
olkoot   laittaneet        

PASSIIVI

olkoon   laitettu          
</pre></td>
								<td>&nbsp;&nbsp;&nbsp;</td>
								<td><pre> 

  älä       laita
  älköön    laittako
  älkäämme  laittako
  älkää     laittako
  älkööt    laittako


  älköön    laitettako 



  älä      ole  laittanut
  älköön   olko laittanut
  älkäämme olko laittaneet
  älkää    olko laittaneet
  älkööt   olko laittaneet



  älköön   olko laitettu
</pre></td>
							</tr>
						</table>
						<table cellspacing="0" cellpadding="0" border="0">
							<tr>
								<td colspan="2" style="padding-bottom:10px;"><strong>Verbin nominaalimuodot</strong></td>
							</tr>
							<tr>
								<td><pre>I INFINITIIVI              

Lyhyempi muoto:            
         laittaa           

Pitempi muoto:             
         laittaakseni      
         laittaaksesi
         laittaakseen
         laittaaksemme
         laittaaksenne
         laittaakseen

III  INFINITIIVI           

inessiivi    laittamassa   
elatiivi     laittamasta   
illatiivi    laittamaan    
adessiivi    laittamalla
abessiivi    laittamatta   
instruktiivi laittaman     
                           
Passiivi
instruktiivi laitettaman   
                           
                           
</pre></td>
								<td>&nbsp;&nbsp;&nbsp;</td>
								<td><pre>  II INFINITIIVI

  inessiivi     laittaessa
  instruktiivi  laittaen

  Passiivi
  inessiivi     laitettaessa






  IV INFINITIIVI

  nominatiivi   laittaminen
  partitiivi    laittamista
    

  I PARTISIIPPI 
  aktiivi       laittava
  passiivi      laitettava

  II PARTISIIPPI 
  aktiivi       laittanut
  passiivi      laitettu
</pre></td>
							</tr>
						</table>

					</div>
				</td>
			</tr></table>		</div>
		<div id="footer"><a href="http://www.oph.fi/"><img src="i/oph_logo_ymmarrasuomea.gif" width="157" height="35" alt="OPH" /></a></div>
	</div>
</body>
</html>
